臺灣士林地方法院刑事判決　　　　　　　 100年度訴字第54號
公　訴　人　臺灣士林地方法院檢察署檢察官
被　　　告　林國治
選任辯護人　江東原律師
　　　　　　趙文銘律師
　　　　　　黃毓棋律師
上列被告因殺人未遂等案件，經檢察官提起公訴（99年度偵字第
13880號），本院判決如下：
    主    文
林國治非法寄藏可發射子彈具殺傷力之改造槍枝，累犯，處有期
徒刑參年捌月，併科罰金新臺幣拾伍萬元，罰金如易服勞役，以
新臺幣壹仟元折算壹日，扣案仿BERETTA 廠92FS型半自動手槍之
改造槍枝壹支（含彈匣壹個，槍枝管制編號000000000
0）及具殺傷力之制式子彈貳顆均沒收。又犯傷害罪，處有期徒
刑貳年拾月。應執行有期徒刑陸年肆月，併科罰金新臺幣拾伍萬
元，罰金如易服勞役，以新臺幣壹仟元折算壹日，扣案仿BERETT
A 廠92FS型半自動手槍之改造槍枝壹支（含彈匣壹個，槍枝管制
編號0000000000）及具殺傷力之制式子彈貳顆均沒收
。
    犯罪事實
一、林國治（綽號「豬哥」）有搶奪、違反槍砲彈藥刀械管制條
    例之前科，前於民國81年間，又因違反麻醉藥品管理條例案
    件，經本院以81年度訴字第1002號判決判處有期徒刑5 年6
    月，上訴後先後經臺灣高等法院及最高法院以81年度上訴字
    第3458號、82年度台上字第206 號判決上訴駁回確定，於84
    年6 月17日縮短刑期假釋出監，假釋期間付保護管束，保護
    管束期間於90年5 月16日期滿，未經撤銷假釋，其未執行之
    刑，以已執行論（於寄藏槍彈部分構成累犯）。詎其仍不知
    悔改，明知可發射子彈具有殺傷力之改造槍枝及具有殺傷力
    之子彈，係屬管制物品，非經主管機關許可，不得持有或寄
    藏，竟於92年間某日，在不詳處所，受真實姓名年籍不詳自
    稱「賴文忠」之成年男性友人委託，未經許可，代「賴文忠
    」保管而寄藏具有殺傷力之仿BERETTA 廠92FS型半自動手槍
    之改造槍枝1 支（含彈匣1 個，槍枝管制編號0000000000）
    、具有殺傷力之前揭改造槍枝用之子彈7 顆（含扣案制式子
    彈3 顆），並將之藏放在其位於新北市三芝區埔頭村埔頭38
    號住處2 樓（改制前之臺北縣三芝鄉埔頭村埔頭38號）水塔
    旁。
二、又林國治所經營卡拉OK店店內服務生高維志（綽號「阿志」
    ）之真實姓名年籍不詳綽號「阿砲」之男性友人，與曾欽梃
    （綽號「蜻蜓」）之真實姓名年籍不詳綽號「阿堯」之小弟
    二人分別因與真實姓名年籍不詳綽號「阿清」之男子有借用
    車輛遭損所生之糾紛，雖經曾欽梃出面協調，該綽號「阿砲
    」之人仍置之不理，曾欽梃之同學華偉男（綽號「檢糖」）
    得悉後，為幫曾欽梃爭面子，於99年10月23日晚間11時許巧
    遇高維志時，乃要求高維志一同前往曾欽梃位於新北市○○
    區○○街12號1 樓（改制前為臺北縣三芝鄉○○街12號1 樓
    ）住處洽談此事。高維志抵達後，華偉男當場喝令高維志撥
    打電話聯絡友人儘速找出綽號「阿砲」之人，高維志雖告以
    已久未與「阿砲」聯絡，仍遭華偉男喝稱「今天你就是要找
    你朋友阿砲出來，不然你也不用離開這裡」等語，嗣因高維
    志回撥電話予其前雇主陳燕興而遭華偉男誤認其係在搬討救
    兵，乃動手掌摑高維志之臉頰，並表示：「你沒有找到他，
    別想安全離開」。斯時，林國治輾轉聞訊趕赴現場瞭解狀況
    ，華偉男見狀迅即上前對林國治搜身，其後雖經林國治及在
    旁友人不斷勸說，華偉男仍堅指高維志知悉「阿砲」之人所
    在，並指高維志在施用毒品、販賣毒品等情，但此為高維志
    所否認，華偉男聞之竟基於傷害之犯意，又徒手掌摑高維志
    臉頰，直至高維志坦承前揭情事始罷手，高維志因此受有左
    側臉頰腫脹之傷害（華偉男傷害高維志部分業據高維志撤回
    告訴，並經檢察官不起訴處分確定），華偉男又接續不斷對
    在場之人稱「你們都在挺阿志嗎？怎樣，要輸贏沒有關係，
    大家一起來」，並自其所停放在外之機車置物箱內取出疑似
    槍枝之物品比劃，適有陳燕興之友人路過，林國治乃透過該
    名友人，央請陳燕興前來化解雙方恩怨，但陳燕興稍後現身
    時，華偉男猶不聽勸止，林國治見華偉男語意挑釁，令其顏
    面無光乃忿恨難平，竟另基於傷害之犯意，於翌（24）日凌
    晨零時20分許，利用華偉男與陳燕興商談之際，騎乘機車返
    回其住處拿取前揭寄藏之改造槍枝1 支與子彈7 顆再駕駛車
    牌號碼3B-9463 號自用小客車回到現場，並站在門口將槍枝
    上膛，趁華偉男轉身祭拜神明，正欲插香之際，朝屋內射擊
    2 槍，並怒罵華偉男：「幹你娘，你再臭屁，你敢漏我氣」
    等語，陳燕興及曾欽梃二人見狀同時衝上前阻止，並將林國
    治往屋外拉，華偉男因左腰部中彈而倒地並隨即以茶几作為
    掩護，林國治雖遭陳燕興等人拖住，仍因難掩氣憤之情又隨
    即上前返回騎樓處再朝屋內地板接續補開2 槍，華偉男因此
    受有兩側下肢及左腰部槍傷並異物殘留、左側外踝骨開放性
    骨折、腰部貫穿傷及臉部挫傷之傷害，另站在華偉男身旁之
    林弘玟則受有右腳踝槍傷之傷害（傷害林弘玟部分未據告訴
    、起訴），林國治則隨即駕駛上開自用小客車逃離現場。嗣
    經警於同年月26日晚間7 時許，在林國治上址住處將其拘提
    到案，並扣得前開林國治所寄藏及用以傷害華偉男之改造槍
    枝1 支及制式子彈3 顆。
三、案經華偉男訴由新北市政府（改制前為臺北縣政府）警察局
    淡水分局報告臺灣士林地方法院檢察署檢察官偵查起訴。
    理    由
壹、寄藏改造槍枝、子彈部分：
一、訊據被告林國治對於前開犯罪事實欄一所載伊於92年間受真
    實姓名年籍不詳自稱「賴文忠」之成年男性友人委託保管上
    開具有殺傷力之仿BERETTA 廠92FS型半自動手槍之改造槍枝
    1 支（含彈匣1 個，槍枝管制編號0000000000）、子彈7 顆
    而有寄藏改造槍枝、子彈之事實，均坦承不諱（見偵查卷第
    244 頁、本院卷第66頁反面、第118 頁及反面），並有扣案
    改造槍枝及子彈3 顆可稽，而該槍、彈經送內政部警政署刑
    事警察局鑑定結果認：送鑑手槍1 支（槍枝管制編號000000
    0000）係改造手槍，由仿BERETTA 廠92FS型半自動手槍製造
    之槍枝，換裝土造金屬槍管及土造金屬滑套而成，擊發功能
    正常，可供擊發適用子彈使用，具殺傷力；又送鑑子彈3 顆
    ，均係口徑9mm 制式子彈，採樣1 顆試射，可擊發，具殺傷
    力等情，亦有該局99年11月26日刑鑑字第0990150892號鑑定
    書在卷足憑（見偵查卷第190 至191 頁）。
二、又被告持扣案槍枝射傷告訴人華偉男之前開新北市○○區○
    ○街12號1 樓現場，經員警現場勘查結果：現場發現彈殼3
    顆、彈孔8 個、彈痕2 個、銅包衣碎片2 個及鉛核1 個，並
    於其中1 彈孔取出彈頭1 個，由現場彈殼遺留位置與彈孔情
    形進行彈道重建顯示，彈道方向均由現場店面前朝客廳射擊
    ，且至少射擊4 發（含）以上；而現場發現之彈殼3 個經初
    步比對，均係口徑9mm 制式彈殼，彈底標記均為「WIN 9mm
    LUGER 」，經以比對顯微鏡比對結果，彈底特徵相符，初步
    研判為同一槍枝所擊發；另前開扣案子彈3 顆彈底標記與現
    場彈殼彈底標記均為「WIN 9mm LUGER 」，且均為口徑9mm
    制式子彈、彈殼，且扣案槍枝槍管來復線為左旋之4 條來復
    線，與現場彈頭及銅包衣所見為左旋、4 條來復線之特徵相
    似等情，亦有臺北縣政府警察局99年11月9 日北縣警鑑字第
    0990181268號函所附淡水分局轄內華偉男及林弘玟等遭槍擊
    案現場勘查報告及現場照片75張等附卷可參（見偵查卷第15
    0 至173 頁）。至證人陳燕興、曾欽梃、華偉男先後於偵查
    及本院審理中對於被告究竟在案發現場總共擊發幾槍乙節先
    後、互有不同之陳述，又或有稱不確定等語，然衡諸一般人
    因突聞槍響，受有驚嚇，在匆忙、慌亂，又為顧及己身之安
    全之情形下，無法清楚判斷槍響以精確計算被告前後共射擊
    幾發子彈一情，亦實與常情無違。本件既僅扣得3 顆子彈，
    再依前開現場勘查報告僅得確認被告於現場至少擊發4 發子
    彈乙節，應從有利於被告之認定而認被告所持有子彈之數量
    為7 顆。
三、綜上所述，足認被告所供受託保管扣案改造槍枝及子彈之任
    意性自白，核與事實相符，應可採信。被告寄藏槍彈之犯行
    ，事證明確，洵堪認定。
貳、傷害部分：
一、訊據被告對於在上揭時間、地點，持扣案改造槍枝射擊子彈
    致使告訴人華偉男受有兩側下肢及左腰部槍傷並異物殘留、
    左側外踝骨開放性骨折、腰部貫穿傷及臉部挫傷之傷害等情
    ，均坦承不諱（見本院卷第118 頁），核與證人即告訴人證
    述遭被告以槍枝射擊致受有傷害之情相符，並經證人即現場
    目擊之陳燕興、曾欽挺、高維志結證在卷，且有馬偕紀念醫
    院淡水分院99年10月27日出具之診斷證明書、100 年4 月6
    日馬院醫骨字第1000001092號函暨所附之病歷資料、100 年
    4 月13日馬院醫急字第1000001487號函所附病歷資料光碟等
    在卷可稽（見偵查卷第66頁、本院卷第22至41、94、95頁）
    ，復經本院當庭勘驗上開病歷資料光碟，其中存取編號0000
    000000檔案內有2 張告訴人傷勢外觀照片，第1 張為告訴人
    臉部照片，其中在右眼角側有紅腫傷勢，第2 張為告訴人身
    體照片，照片顯示子彈傷口一處等情，有本院勘驗筆錄可參
    （見本院卷第110 頁及反面），均可佐被告前開出於任意性
    之自白與事實相符，得採為認定事實之證據。
二、檢察官雖指被告係基於殺人之故意而為本件犯行，應該當刑
    法第271 條第2 項、第1 項之殺人未遂罪嫌。然查：
  (一)按殺人與傷害致死之區別，即在下手加害時有無死亡之預見
    為斷，至受傷處所是否致命部位，及傷痕之多寡，輕重如何
    ，僅足供認定有無殺意之參考，原不能為區別殺人與傷害致
    人死之絕對標準；殺人罪之成立，須於實施殺害時，即具有
    使其喪失生命之故意，倘缺乏此種故意，僅在使其成為重傷
    ，而結果致重傷者，衹與使人受重傷之規定相當，要難遽以
    殺人未遂論處，最高法院19年上字第718 號、48年台上字第
    33號判例意旨分別可資參照。是殺人未遂之成立，以有殺害
    他人生命之故意，著手於殺人之實行，而未發生死亡之結果
    為要件；倘無使人喪失生命之故意，僅在使其身體、健康受
    到傷害，則為傷害罪。故殺人未遂、傷害之區別，端賴行為
    人行為時，究出於殺人或傷害之犯意而定。至殺人犯意之存
    否，固係隱藏於行為人內部主觀之意思，被害人受傷之多寡
    、受傷處所是否即為致命部位、傷痕之多寡及輕重如何，雖
    不能執為區別殺人與傷害之絕對標準，然仍非不得盱衡審酌
    事發當時情況，觀其行為動機，與被害人曾否相識、有無宿
    怨等情，視其下手情形，佐以其所執兇器、致傷結果等予以
    綜合觀察論斷。
  (二)又高維志（綽號「阿志」）為被告所經營卡拉OK店之服務生
    ，其真實姓名年籍不詳綽號「阿砲」之男性友人，與曾欽梃
    （綽號「蜻蜓」）之真實姓名年籍不詳綽號「阿堯」之小弟
    二人分別因與真實姓名年籍不詳綽號「阿清」之男子有借用
    車輛遭損所生之糾紛，雖經曾欽梃出面協調，該綽號「阿砲
    」之人仍置之不理，曾欽梃之同學華偉男（綽號「檢糖」）
    得悉後，為幫曾欽梃爭面子，於99年10月23日晚間11時許巧
    遇高維志時，乃要求高維志一同前往曾欽梃位於新北市○○
    區○○街12號1 樓住處洽談此事，高維志抵達後，華偉男當
    場喝令高維志撥打電話聯絡友人儘速找出綽號「阿砲」之人
    ，高維志雖告以已久未與「阿砲」聯絡，仍遭華偉男喝稱「
    今天你就是要找你朋友阿砲出來，不然你也不用離開這裡」
    等語，嗣因高維志回撥電話予其前雇主陳燕興而遭華偉男誤
    認其係在搬討救兵，乃動手掌摑高維志之臉頰，並表示：「
    你沒有找到他，別想安全離開」，同時，被告輾轉聞訊趕赴
    現場瞭解狀況，華偉男見狀乃上前對被告搜身，其後被告與
    在旁友人不斷勸說，華偉男仍堅指高維志知悉「阿砲」之人
    所在，並指高維志在施用毒品、販賣毒品等情，但此為高維
    志所否認，華偉男聞之竟又徒手掌摑高維志臉頰，直至高維
    志坦承前揭情事始罷手，使高維志因此受有左側臉頰腫脹之
    傷害，嗣華偉男又接續不斷對在場之人稱「你們都在挺阿志
    嗎？怎樣，要輸贏沒有關係，大家一起來」，並自其所停放
    在外之機車置物箱內取出疑似槍枝之物品比劃，適有陳燕興
    之友人路過，被告乃透過該名友人，央請陳燕興前來化解雙
    方恩怨，但陳燕興稍後現身時，華偉男猶不聽勸止，被告認
    華偉男之言行令其顏面無光而忿恨難平，遂於凌晨零時20分
    許，利用華偉男與陳燕興商談之際，騎乘機車返回其住處拿
    取前揭寄藏之改造槍枝1 支與子彈7 顆再駕駛車牌號碼3B-9
    463 號自用小客車回到現場，並站在門口將槍枝上膛，趁華
    偉男轉身祭拜神明，正欲插香之際，朝屋內射擊2 槍，並怒
    罵華偉男：「幹你娘，你再臭屁，你敢漏我氣」等語，陳燕
    興及曾欽梃二人見狀同時衝上前阻止，並將被告往屋外拉，
    華偉男因左腰部中彈而倒地並隨即以茶几作為掩護，被告雖
    遭陳燕興等人拖住，仍又返回騎樓處再朝屋內地板補開2 槍
    ，華偉男因此受有兩側下肢及左腰部槍傷並異物殘留、左側
    外踝骨開放性骨折、腰部貫穿傷及臉部挫傷之傷害，另站在
    華偉男身旁之林弘玟則受有右腳踝槍傷之傷害等情，業據被
    告供述在卷，核與證人高維志、陳燕興、曾欽梃於偵查及本
    院審理中、證人謝豐隆、林弘玟等人分別於偵查中證述相符
    （見偵查卷第69、77至80、83、84、87、88、118 至120 頁
    、本院卷第98頁反面至第100 頁反面、第102 至104 頁反面
    、第106 至110 頁），且有上開華偉男之馬偕紀念醫院淡水
    分院出具之診斷證明書及100 年4 月6 日函所附之病歷資料
    、100 年4 月13日函所附病歷資料光碟，與馬偕紀念醫院99
    年10月25日出具之甲種診斷證明書（林弘玟）、99年10月26
    日出具之乙種診斷證明書（高維志）等附卷可憑（見偵查卷
    第48、49頁），證人高維志、陳燕興、曾欽梃對於被告所開
    槍之聲響共有幾聲雖互有、前後供述不一之情，然依其等所
    為證詞及前開壹、所述，應認被告於現場第一、二次分別擊
    發2 槍，總共擊發4 槍。
  (三)又告訴人雖否認在現場爭執過程中曾經拿出槍枝比劃乙節，
    而始終在場之證人曾欽梃亦表示沒看到，且現場亦無其他槍
    枝遭查獲扣案，然本件案發現場為證人曾欽梃住處，且持有
    槍枝為違法之事，縱非具有殺傷力，亦可能經調查、訊問而
    為自己惹上麻煩，再者，案發時因告訴人受有槍傷，需速送
    醫，則其所持有疑似槍枝之物品是否因此遺落他處，或經他
    人藏放，亦非不可能，是告訴人、證人曾欽梃雖均否認此情
    ，且現場亦未查獲其他疑似槍枝之物品，然其等所述是否屬
    實，尚非無疑。而告訴人因被告到場且現場眾人紛紛為高維
    志說情，乃自其所停放在外之機車置物箱內取出槍枝比劃，
    並將之插在褲子上一情，除為被告始終供述在卷外，亦經證
    人高維志、證人即在場之劉光輝於偵查中經隔離後為相同之
    證述在卷（見偵查卷第72至75、79頁），證人高維志復於本
    院審理中證稱：「（你看到被告開槍時有何反應？）我先轉
    頭看華偉男方向，看到華偉男手去摸腰際的地方，我嚇到就
    跑出去了」、「（就你所知，華偉男為何手要去摸腰際的地
    方？）因為他在腰際有放一把槍枝」、「（你為何知道華偉
    男在腰際有放一把槍？）先前華偉男從機車置物箱拿出來的
    」等情（見偵查卷第72至75、79頁、本院卷第107 頁），堪
    認告訴人於爭執過程中確實因認現場多人為高維志說情而自
    其停放在外之機車置物箱中取出疑似槍枝之物品比劃以展現
    自己之實力無誤。佐以證人即告訴人自陳其與被告先前無任
    何糾紛，之前遇到被告都會稱一聲「大的」，因為是長輩之
    詞（見本院卷第114 頁反面），亦即被告與告訴人間原並無
    其他仇怨糾紛，從而被告供稱本件起因係因為伊到現場時被
    告訴人搜身，告訴人又在伊面前掌摑高維志，又拿槍比劃，
    陳燕興到場也無法離開，所以很氣憤，才返回家中拿出所寄
    藏之槍彈到現場等語，應係屬實，則被告因此原因而持槍枝
    到場，是否可認被告即起意欲置告訴人於死？仍有探究之餘
    地。
  (四)證人即告訴人又證以：與陳燕興談完話就轉身去拜拜、插香
    ，當時在面對神明桌前與茶几中間靠左位置，聽到槍聲，覺
    得背後腰部的地方很痛，全身無力，趴在地上，子彈是從左
    後腰部位置進去，左側腰部出來，偵查卷第156 頁反面上方
    照片所顯示血跡位置就是中彈後躺臥之位置等詞（見本院卷
    第111 頁、第112 頁反面、第114 頁），再經本院當庭勘驗
    並丈量告訴人傷口所在位置及與地面之高度，告訴人左臀上
    方近腰部之彈進位置距地面高度為98公分，左側腰部彈出位
    置距地面高度為93公分等情，有勘驗筆錄及告訴人傷口位置
    照片3 張在卷可參（見本院卷第112 頁反面、第129 至131
    頁），依告訴人當時背對被告開槍之位置及其上開二處受傷
    位置距地面之高度可知該射擊告訴人致其受傷之子彈係由告
    訴人左側臀部上方近腰部位置進入後「往下」從告訴人左側
    腰部穿出，是告訴人此處傷勢應係被告持槍朝告訴人左側腰
    部往下之角度射擊造成，而非對著地面射擊後，子彈再波及
    告訴人所造成，被告辯稱伊開槍都是對著地面等詞，並非可
    採。然觀諸卷附現場照片所顯示之相關擺設及相關位置（見
    偵查卷第155 頁、第156 頁反面、第157 頁、第167 頁反面
    、第168 頁），現場鐵捲門進入右側靠牆處即擺放2 張木製
    椅子、椅子前方為一長型茶几，往內即為供桌、神明桌，茶
    几與供桌間則僅約供一人通過之走道，足認該屋室內空間狹
    小，並非寬敞，參以證人陳燕興所證：該處客廳很窄，鐵捲
    門是拉開的，華偉男站起來拜拜時，其還是坐著，餘光看到
    被告走進來，拉槍機，其與曾欽梃馬上上前制止被告，還來
    不及制止時，被告就在鐵捲門位置開了2 槍，應該是在偵查
    卷附現場照片所顯示淺綠色鐵門與左側機車中間磨石子地上
    ，已經在騎樓裡面等詞（見本院卷第99至101 頁），及證人
    曾欽梃證以：看到被告開槍時，被告是在騎樓下之詞（見本
    院卷第104 頁反面），顯然被告站在現場鐵捲門處持扣案槍
    枝對著屋內背對門口之告訴人開槍時，與告訴人之距離並不
    遠，倘若被告真有殺人故意，在被告與告訴人所處位置相距
    甚近，告訴人又不知閃躲之情況下，被告大可逐步逼近，舉
    槍往上朝告訴人之頭部、頸部或心臟等致命之要害部位瞄準
    射擊，焉會僅站在門口朝向告訴人腰部以下位置開槍？復佐
    以前揭北縣警鑑字第0990181268號勘察報告所載暨所附彈道
    重建照片，依據現場發現之彈孔及彈痕，經以彈道重建桿進
    行重建後所顯示，其中綠色彈道貫穿現場茶几木製桌身，黃
    色彈道刮擦現場右側第一張木椅右扶手下緣及第二張木椅椅
    面邊緣後，貫穿木椅後方紙箱，並射入紙箱旁香灰麻布，粉
    紅色彈道射入並鑲嵌於現場右側第二張木椅右扶手處，橘色
    彈道則係貫穿塑膠椅椅面之彈道等情，亦即如以人站立之高
    度而言，前開重建之彈道高度均應為人身體之下半身，益徵
    被告並未對著告訴人頭部或重要臟器所在之上半身身體射擊
    。
  (五)另被告並不否認遭證人陳燕興、曾欽梃制止後又再度開槍，
    此部分核與證人即告訴人、陳燕興、曾欽梃、高維志之證述
    相符，且證人即告訴人證稱：第一次被告衝進來時有被拉到
    外面，被告又進來第二次開槍，此時覺得腳踝很痛，都是血
    ，才知道右腳有中彈等情（見本院卷第112 頁），證人陳燕
    興則證述：案發時在場之人除其外，另有曾欽梃、被告、高
    維志、華偉男及幾名不知名之年輕人；被告第一次開槍後，
    其與曾欽梃將被告往後拉到外面，因為擔心槍枝危險，就放
    開被告，被告才又在卷附現場照片中摩托車與綠色鐵門中間
    的騎樓位置對地上開槍等詞（見本院卷第99、102 頁），另
    證人曾欽梃證以：案發時在場之人除其外，另有高維志、林
    弘玟、陳燕興、華偉男等人；被告第一次開槍後，其一手拉
    被告出去，一手拉被告開槍的那隻手，所以後來被告的手是
    往下，是朝地上開槍等語（見本院卷第103 、104 頁），而
    證人高維志證稱：被告開第一槍後，其轉過頭看到華偉男摸
    腰際，怕華偉男從裡面拿槍出來對開，所以就趕快跑出去一
    情（見本院卷第107 頁），亦即被告在遭證人陳燕興、曾欽
    梃衝上前制止往外拉後，證人高維志亦往屋外跑，屋內僅剩
    告訴人及林弘玟，而被告再次上前開槍之時所站立之位置亦
    係在鐵捲門騎樓處，被告並未趁告訴人中彈受傷趴下，無力
    還擊，且無其他人阻擋之際，趨步進入屋內，直接近距離射
    擊告訴人。從而被告辯以因氣憤難消，所以要嚇告訴人，並
    無置告訴人於死之意等詞，非不可採。
  (六)至於馬偕紀念醫院雖函覆本院稱如告訴人當時未能及時送醫
    ，是有可能有生命危險乙節，有該院100 年4 月13日馬院醫
    急字第1000001487號函可參（見本院卷第94頁），然受傷處
    所是否致命部位，及傷痕之多寡，輕重如何，尚不能為區別
    殺人與傷害致人死之絕對標準，仍應以行為人下手加害時有
    無死亡之預見為斷，業如前(一)所述，而依證人證詞、現場彈
    道情形及告訴人所受傷害等情，尚不能認被告係基於殺人之
    犯意，已如前述，是自不能以此遽指被告所涉為殺人未遂犯
    行。
  (七)是綜觀被告開槍之動機、開槍時所處位置、所射擊之方向與
    位置、告訴人傷勢情形等一切情狀，被告辯稱無殺人之犯意
    等語，應堪憑採。檢察官起訴及論告指被告係基於殺人之故
    意而為本件犯行，應該當殺人未遂，容有誤會。被告所為傷
    害犯行，事證明確，堪予認定。
參、論罪科刑：
一、核被告就犯罪事實欄一所為係犯槍砲彈藥刀械管制條例第8
    條第4 項之非法寄藏可發射子彈具殺傷力之改造槍枝罪及同
    條例第12條第4 項之非法寄藏子彈罪（按刑事法上之持有行
    為，乃屬繼續犯之一種，於持有行為終了時為止，行為繼續
    中，法律縱有變更，因該行為既繼續實行至新法施行以後，
    自不生行為後法律變更，而須比較新舊法之問題，被告犯前
    開寄藏槍彈犯行後，槍砲彈藥刀械管制條例第8 條雖於94年
    1 月26日修正公布，惟被告寄藏行為至99年10月26日始終了
    而完結，自無新舊法比較適用之問題；至同條於100 年1 月
    5 日修正增列第5 項有關空氣槍之罪部分，與本件犯行之罪
    責無涉，亦無新舊法比較之適用，均附此說明）；被告就犯
    罪事實欄二所為係犯刑法第277 條第1 項之傷害罪，公訴意
    旨認被告此部分犯行應依刑法第271 條第2 項、第1 項殺人
    未遂罪處斷，尚有未洽，業如前開貳、二所述，惟此部分起
    訴之基本社會事實同一，並經本院諭知此部分罪名（見本院
    卷第97頁），爰依法變更起訴法條，附此敘明。又按槍砲彈
    藥刀械管制條例係將「持有」與「寄藏」為分別之處罰規定
    ，則單純之「持有」，固不包括「寄藏」，但「寄藏」之受
    人委託代為保管，其保管之本身所為之「持有」，既係「寄
    藏」之當然結果，法律上自宜僅就「寄藏」行為為包括之評
    價，不應另就「持有」予以論罪，最高法院74年台上字第34
    00號判例意旨可資參照，是被告持有上開槍、彈之行為，係
    「寄藏」之當然結果，不另論罪；其同時持有7 顆具有殺傷
    力之子彈，僅侵害一社會法益，屬單純一罪；又被告一行為
    ，同時持有改造槍枝及子彈，係一行為觸犯構成要件不相同
    之前開二罪，為想像競合犯，依刑法第55條之規定，應從一
    重之槍砲彈藥刀械管制條例第8 條第4 項非法寄藏可發射子
    彈具殺傷力之改造槍枝罪論處。被告先後二次開槍朝告訴人
    射擊，其主觀上係為同一動機與目的即致告訴人受傷，應係
    基於同一傷害之犯意，所侵害之法益同一，各行為之獨立性
    極為薄弱，依一般社會觀念難以強行分離，是其各個舉動不
    過為犯罪行為之一部分，而接續完成整個犯罪，顯基於單一
    犯意接續所為，侵害單一法益，應包括於一行為予以評價，
    為接續犯，應論以一罪。又被告係先受人之託而寄藏槍彈，
    其後另行起意，執槍犯傷害罪，其所犯之上開非法寄藏槍枝
    罪與傷害罪，應併合處罰。被告有如犯罪事實欄一所載犯罪
    科刑，於84年6 月17日縮短刑期假釋出監，假釋期間付保護
    管束，保護管束期間於90年5 月16日期滿，未經撤銷假釋，
    其未執行之刑，以已執行論，有臺灣高等法院被告前案紀錄
    表在卷可稽，其於5 年內故意再犯本件非法寄藏槍枝之有期
    徒刑以上之罪，為累犯，應就非法寄藏槍枝部分依刑法第47
    條第1 項規定，加重其刑。爰審酌被告前有搶奪、槍砲及違
    反麻醉藥品管理條例案件之前科紀錄，有上開前案紀錄表可
    參，難認其素行端正，又具有殺傷力之槍枝及子彈，均屬高
    度危險之物品，非經主管機關之許可，不得擅自持有、寄藏
    ，被告漠視法令，率爾寄藏，對於社會秩序與治安所造成之
    危害不可謂不大，行徑殊值非難，且被告寄藏槍彈期間長達
    7 年餘，又僅因一時衝動憤而行兇，將所寄藏之槍枝取出使
    用，對被害人造成之傷勢亦非屬輕微，復因尚未取得被害人
    之諒解而未能與被害人達成和解（見本院卷第113 頁反面）
    ，惟被告犯罪後已坦承犯行，所寄藏之槍枝、子彈數量尚寡
    ，兼衡其犯罪之動機、手段及其智識情形暨與被害人間之情
    誼等一切情狀，認公訴人就寄藏槍彈部分求處有期徒刑4 年
    6 月尚屬過重，應分別量處如主文所示之刑，並就罰金部分
    諭知易服勞役之折算標準，暨就有期徒刑部分定其應執行之
    刑。
二、扣案之仿BERETTA 廠92FS型半自動手槍製造之槍枝1 支（含
    彈匣1 個，槍枝管制編號0000000000），及具殺傷力之子彈
    2 顆係屬違禁物，不問屬於犯人與否，均應依刑法第38條第
    1 項第1 款規定沒收之。另因鑑定而試射擊發之子彈1 顆，
    已不具有子彈之完整結構，失去其效能，非屬違禁物；至擊
    發後遺留現場而查獲之彈頭1 個、彈殼3 個、銅包衣碎2 個
    及鉛核1 個，均係子彈擊發後所剩餘之物，已喪失子彈之功
    能，亦非屬違禁物，均不另宣告沒收，亦併此敘明。
據上論斷，應依刑事訴訟法第299 條第1 項前段、第300 條，槍
砲彈藥刀械管制條例第8 條第4 項、第12條第4 項，刑法第11條
前段、第277 條第1 項、第55條、第47條第1 項、第51條第5 款
、第42條第3 項、第38條第1 項第1 款，刑法施行法第1 條之1
，判決如主文。
本案經檢察官許恭仁到庭執行職務
中    華    民    國   100     年    5    月    25    日
                  刑事第八庭  審判長法  官  楊皓清
                                    法  官  張明儀
                                    法  官  黎惠萍
以上正本證明與原本無異。
如不服本判決應於收受送達後10日內向本院提出上訴書狀，並應
敘述具體理由。其未敘述上訴理由者，應於上訴期間屆滿後20日
內向本院補提理由書( 均須按他造當事人之人數附繕本)「 切勿
逕送上級法院」。
                                    書記官  林志忠
中    華    民    國   100     年    5    月    25    日
附錄本案論罪科刑法條全文
違反槍砲彈藥刀械管制條例第8條
未經許可，製造、販賣或運輸鋼筆槍、瓦斯槍、麻醉槍、獵槍、
空氣槍或第4 條第1 項第1 款所定其他可發射金屬或子彈具有殺
傷力之各式槍砲者，處無期徒刑或5 年以上有期徒刑，併科新臺
幣1千萬元以下罰金。
未經許可，轉讓、出租或出借前項所列槍枝者，處5 年以上有期
徒刑，併科新臺幣1千萬元以下罰金。
意圖供自己或他人犯罪之用，而犯前二項之罪者，處無期徒刑或
7年以上有期徒刑，併科新臺幣1千萬元以下罰金。
未經許可，持有、寄藏或意圖販賣而陳列第1 項所列槍枝者，處
3 年以上10年以下有期徒刑，併科新臺幣7 百萬元以下罰金。
第1項至第3項之未遂犯罰之。
中華民國刑法第277條
傷害人之身體或健康者，處3 年以下有期徒刑、拘役或1 千元以
下罰金。
犯前項之罪因而致人於死者，處無期徒刑或7 年以上有期徒刑；
致重傷者，處3 年以上10年以下有期徒刑。